臺灣基隆地方法院刑事判決　
111年度訴字第13號
公  訴  人  臺灣基隆地方檢察署檢察官
被      告  高廷維


                    居基隆市○○區○○○路00巷0○0號0樓（指定送達址）
上列被告因妨害秩序案件，經檢察官提起公訴（110年度偵字第3
664號），被告於準備程序中，就被訴事實為有罪之陳述，經本
院合議庭裁定由受命法官獨任進行簡式審判程序後，檢察官聲請
改依協商程序而為判決，本院判決如下：
    主          文
丙○○犯意圖供行使之用而攜帶兇器在公眾得出入之場所聚集三人
以上首謀施強暴罪，累犯，處有期徒刑陸月，如易科罰金，以新
臺幣壹仟元折算壹日。
    犯罪事實及理由
一、本件犯罪事實及證據，除補充下列內容外，餘均引用如附件
    檢察官起訴書之記載：
　㈠各少年之姓名均詳卷。
　㈡犯罪事實欄一第4至5行「基於......犯意」，補充為「基於
    意圖供行使之用而攜帶兇器在公眾得出入之場所聚集三人以
    上施強暴之犯意」；第13行「右前臂挫擦傷」，補充為「右
    前臂挫擦傷併撕裂傷」。
　㈢證據部分補充：被告丙○○於準備程序及審理時之自白。
二、論罪
　㈠核被告所為，係犯刑法第150條第2項第1款、第1項後段之首
    謀攜帶兇器妨害秩序罪。又刑法第150條之罪，係為保護社
    會整體秩序、安全，屬於社會法益，並非個人法益，縱行為
    人施強暴之客體有數人，惟侵害社會法益仍屬單一，僅成立
    單純一罪。
　㈡被告前因過失傷害案件，經本院以106年度基交簡字第227號
    判決判處有期徒刑3月，並經本院以106年度交簡上字第27號
    判決上訴駁回確定，有臺灣高等法院被告前案紀錄表在卷可
    查，其於受徒刑之執行完畢後，5年以內故意再犯本件有期
    徒刑以上之罪，應依刑法第47條第1項之規定論以累犯。
　㈢再成年人故意對兒童及少年犯罪，兒童及少年福利與權益保
    障法第112條第1項本文後段固有加重規定，然需所犯者為侵
    害個人法益之罪，始有其適用（最高法院99年度台上字第72
    03號判決要旨參照）。查刑法第150條之罪，係為保護社會
    秩序與安寧，屬於社會法益，並非個人法益，是被告首謀施
    強暴之對象雖為少年，亦不得適用前揭規定加重其刑，附此
    敘明。
三、認罪協商
　㈠本件經檢察官與被告於審判外達成協商之合意且被告已認罪
    ，其合意內容為：
    被告犯刑法第150條第2項第1款、第1項後段之意圖供行使之
    用而攜帶兇器在公眾得出入之場所聚集三人以上首謀施強暴
    罪，累犯，處有期徒刑6月，如易科罰金，以新臺幣1000元
    折算1日。（累犯未予加重）
  ㈡經查，上開協商合意並無刑事訴訟法第455條之4第1項所列不
    得為協商判決之情形，檢察官聲請改依協商程序而為判決
    ，本院爰不經言詞辯論，於協商合意範圍內為協商判決。
四、應適用之法條：刑事訴訟法第455條之4第2項、第455條之8
    、第454條、第273條之1第1項、第299條第1項前段。
五、本判決除有刑事訴訟法第455條之4第1項第1款、第2款、第4
    款、第6款、第7款所定情形之一，或違反同條第2項規定者
    外，不得上訴。
六、如有上開可得上訴情形，得自收受判決送達之日起20日內，
    向本院提出上訴狀（應附繕本），上訴於臺灣高等法院。
七、本案經檢察官張長樹提起公訴，檢察官林姿妤到庭執行職務
    。 
中　　華　　民　　國　　111 　年　　1 　　月　　27　　日
                  刑事第六庭    法　官　曾淑婷
以上正本證明與原本無異。
本判決除有刑事訴訟法第455條之4第1項第1款、第2款、第4款、
第6款、第7款所定情形之一，或違反同條第2項規定者外，不得
上訴。
如有前揭除外情形，如不服本判決應於收受送達後20日內向本院
提出上訴書狀，並應敘述具體理由；其未敘述上訴理由者，應於
上訴期間屆滿後20日內向本院補提理由書（均須按他造當事人之
人數附繕本）「切勿逕送上級法院」。 
中　　華　　民　　國　　111 　年　　1 　　月　　27　　日
                                書記官  陳柏宏
附錄法條：
中華民國刑法第150條
在公共場所或公眾得出入之場所聚集三人以上，施強暴脅迫者，
在場助勢之人，處1年以下有期徒刑、拘役或10萬元以下罰金；
首謀及下手實施者，處6月以上5年以下有期徒刑。
犯前項之罪，而有下列情形之一者，得加重其刑至二分之一：
一、意圖供行使之用而攜帶兇器或其他危險物品犯之。
二、因而致生公眾或交通往來之危險。
附件：
臺灣基隆地方檢察署檢察官起訴書
                                     110年度偵字第3664號
　　被　　　告　丙○○　男　27歲（民國00年0月00日生）
　　　　　　　　　　　　住基隆市○○區○○街000巷0號2樓
　　　　　　　　　　　　居基隆市○○區○○○路00巷0○0號
　　　　　　　　　　　　　3樓
　　　　　　　　　　　　國民身分證統一編號：Z000000000號
上列被告因妨害秩序案件，業經偵查終結，認應提起公訴，玆將
犯罪事實及證據併所犯法條敘述如下：
        犯罪事實
一、丙○○與數名友人於民國110年2月27日晚上，在基隆市○○區○○
    路00號11樓紅蘋果KTV之A08包廂唱歌，其間隔壁包廂之少年
    乙○○、丁○○等人曾短暫前往A08包廂尋訪舊識，丙○○嗣後聽
    聞其包廂內友人遭隔壁包廂之人騷擾，竟基於聚集三人以上
    在公眾得出入場所施強暴迫之犯意，電召友人「強哥」余菘
    霖率人前來尋釁，余菘霖遂率友人「阿痣」及另二名不詳姓
    名年籍友人，一同趕赴上址與丙○○會合，於同晚6時36分起
    ，丙○○等五人即在上開KTV公眾得出入之場所，將走道堵住
    ，「阿痣」取出藏放外套內之球棒，持球棒封鎖出入，丙○○
    等五人覓得先前曾前往A08包廂之少年，旋以拳腳、球棒毆
    擊隔壁包廂之丁○○、甲○○、乙○○等少年，致甲○○頭部挫擦傷
    (未告訴)、乙○○頭部腫、手臂瘀傷(未告訴)、丁○○頭皮撕裂
    傷、右前臂挫擦傷、左上肢及左小腿多處挫傷(告訴後撤回
    告訴)，丙○○等五人其後由樓梯間步行離開。嗣為警循線查
    獲。
二、案經基隆市警察局第一分局報告偵辦。
        證據併所犯法條
一、證據及待證事項
編號 證據 待證事項 一 被告丙○○之供述 被告電召「強哥」余菘霖前來，余菘霖率另3名友人前來；在走道堵住一個一個問，有打了一人，其他是被波及。 二 證人丁○○、甲○○、乙○○之警詢及偵查中證述 全部犯罪事實 三 證人余菘霖之證詞 被告致電稱有人到包廂恐嚇威脅他們，請伊過去協助；「阿痣」及其2名友人聽伊說伊朋友被欺負，由伊開車跟伊一起過去；監視器畫面中手持球棒者為阿痣；伊印象中有2名少年被打，因為他們恐嚇丙○○的朋友。 四 診斷證明書 少年丁○○所受傷勢 五 監視錄影光碟及擷取畫面 被告及其友人共5人會合後，由丙○○指揮，尋找少年並加以毆打之經過。 
二、所犯法條：刑法第150條第1項後段首謀妨害秩序罪嫌。少年
    丁○○傷害部分，已撤回告訴，因與起訴部分有想像競合犯之
    裁判上一罪關係，爰不另為不起訴處分。
三、依刑事訴訟法第251條第1項提起公訴。
        此致
臺灣基隆地方法院
中　　華　　民　　國　 110　　年　　12　　月　　26　　日
　　　　　　　　　　　　　　　檢　察　官  張長樹
本件正本證明於原本無異
中　　華　　民　　國 　110　　年    12    月    29    日
                              書  記  官  陳俊吾 
附錄本案所犯法條全文
中華民國刑法第150條
在公共場所或公眾得出入之場所聚集三人以上，施強暴脅迫者，
在場助勢之人，處 1 年以下有期徒刑、拘役或 10 萬元以下罰
金；首謀及下手實施者，處 6 月以上 5 年以下有期徒刑。
犯前項之罪，而有下列情形之一者，得加重其刑至二分之一：
一、意圖供行使之用而攜帶兇器或其他危險物品犯之。
二、因而致生公眾或交通往來之危險。